【裁判字號】    89,交訴,4
【裁判日期】    890131
【裁判案由】    過失致死
【裁判全文】
臺灣苗栗地方法院刑事判決                            八十九年度交訴字第四號
    公  訴  人  臺灣苗栗地方法院檢察署檢察官
    被      告  甲○○
右列被告因過失致死案件，經檢察官提起公訴（八十八年度偵字第五六二五號），本
院判決如左：
    主  文
甲○○因過失致人於死，處有期徒刑柒月。緩刑年。
    事  實
一、甲○○於民國（下同）八十七年十一月九日上午七時三十分許，駕駛牌照號碼Ｒ
    Ｉ─六○一六號自用小客車，從臺中縣后里鄉住所出發欲往苗栗縣大湖鄉新開三
    十二份工作，沿未劃標線之苗栗縣大湖鄉○○村○○○○道路，由南向北方向行
    駛，於同日上午八時四十分許，行經上開產業道路苗栗縣大湖鄉○○鄰○○○道
    附近時，原應注意在未劃標線之道路，應靠右行駛；又汽車行駛時，駕駛人應注
    意車前狀況，並隨時採取必要之安全措施，而依當時情形亦無不能注意之情事，
    詎疏於注意，於行駛未劃標之上開產業道路時竟未靠右行駛，適有陳玉火亦駕駛
    拼裝鐵牛車由北往南之相反方向行抵該處，亦疏未注意車前狀況，作隨時停車之
    準備，甲○○見對向迎面而來陳玉火之拼裝車，並未隨即靠右邊停車，致二車不
    慎發生碰撞，均翻落上開路段右側谷底，陳玉火為甲○○所駕駛之自用小客車壓
    住，致受有胸背部壓挫傷併發肋骨多處骨折、胸腔內出血而當場死亡。
二、案經臺灣苗栗地方法院檢察署檢察官相驗後自動檢舉並偵查起訴。
    理  由
一、訊據被告甲○○對於右揭時地駕車與被害人陳玉火駕駛之拼裝鐵牛車相撞，致被
    害人陳玉火死亡之事實坦承不諱，核與證人潘仁昌於警訊證述車禍現場之情節大
    致相符，並有車禍肇事現場照片十六幀在卷可資佐證。惟被告辯稱：肇事路段彎
    曲而難以會車，其行經該路段時有看到被害人時並靠邊停下，惟對方突然由彎路
    出來，於是相撞云云。經查，被告於本院審理時自承：於上開事故發生前，其確
    有看到被害人之車子，並且有靠右邊停下，且其所駕駛之車輛係左前車身部分與
    被害人之車輛相撞係等語，然衡諸常情，若果如被告所述其確有將車停靠右邊，
    並留足夠距離以供來車行駛，則依上開道路之寬度，且案發當時天氣晴朗，視線
    良好（此有臺灣省竹苗區車輛行車事故鑑定委員會鑑定意見書附卷可稽），並無
    不能注意之情事，則被告應可避免其車與被害人之鐵牛車相撞方是，是被告所辯
    ，要不足採。且縱如被告所述其於事發前確有將車停下閃避，其亦應有未儘量靠
    右之情事以致與被害人之車輛相撞，附此敘明。另被害人陳玉火確因本件車禍而
    死亡，業經公訴人督同法醫師相驗屬實，製有相驗筆錄、相驗屍體證明書、驗斷
    書在卷可憑。按汽車在未劃標線之道路，應靠右行駛；再者，汽車行駛時，駕駛
    人應注意車前狀況，並隨時採取必要之安全措施，為道路交通安全規則第九十五
    條、第九十四條第三項分別定有明文，被告駕車自應注意上述道路交通安全規定
    ，且依當時之情形並無不能注意之情事，其竟疏未靠右行駛及注意車前狀況，作
    隨時停車準備，致與被害人之車輛相撞，被告之駕駛行為顯有過失。此外，臺灣
    省竹苗區車輛行車事故鑑定委員會亦同此認定，有臺灣省竹苗區車輛行車事故鑑
    定委員會八十八年三月二日竹鑑字第八八一一五號鑑定意見書在卷足憑。而被害
    人既因本件車禍死亡，已如前述，足認被告之過失與被害人之死亡間，有相當因
    果關係。本件事證明確，被告過失犯行堪予認定，應予依法論科。
二、核被告甲○○所為，係犯刑法第二百七十六條第一項之過失致人於死罪。爰審酌
    被告並無不良素行，其過失程度尚非重大及犯罪後已與被害人家屬達成和解（有
    和解書在卷可參），顯有悔意等一切情狀，量處如主文所示之刑，以示警惕。次
    查，被告前未曾受有期徒刑以上刑之宣告，有臺灣高等法院被告全國前案紀錄表
    在卷可按，經此偵審程序教訓，當知所警惕而無再犯之虞，本院綜核各情，認對
    其所宣告之刑，以暫不執行為適當，併予宣告緩刑三年，以啟自新。
據上論斷，應依刑事訴訟法第二百九十九條第一項前段，刑法第二百七十六條第一項、
第七十四條第一款、罰金罰鍰提高標準條例第一條前段，判決如主文。
本案經檢察官蔡宗熙到庭執行職務。
中      華      民      國    八十九    年      一      月    三十一    日
                                        臺灣苗栗地方交通法庭
                                          法  官  林  燦  都
右正本證明與原本無異。
如不服本判決，應於送達後十日內向本院提出上訴狀(須附繕本)，上訴於臺灣高等
法院臺中分院。
                                          書記官  姚  錫  鈞
中      華    民      國    八十九    年      一      月    三十一    日
附錄論罪科刑法條
刑法第二百七十六條第一項
因過失致人於死者，處二年以下有期徒刑、拘役或二千元以下罰金。


司法院資訊處製作；財團法人民間司法改革基金會備份。
